臺灣高雄地方法院刑事判決　　　　　　100年度審易字第406號
公　訴　人　臺灣高雄地方法院檢察署檢察官
被　　　告　顏建雄
上列被告因竊盜案件，經檢察官提起公訴（99年度偵字第29685
、31493、34880、34990、34993號），被告就被訴事實為有罪陳
述，經本院告知簡式審判程序之旨，並聽取當事人之意見後，裁
定依簡式審判程序審理，判決如下：
    主  文
顏建雄犯如附表所示之拾罪，均累犯，各處如附表所示之刑。應
執行有期徒刑伍年貳月。
    事  實
一、顏建雄前因竊盜、施用毒品案件、偽造文書案件，先後經本
    院以95年度易字第1074號、95年度訴字第2022、3908號、96
    年度訴字第1124號分別判處有期徒刑6 月、1 年、1 年、8
    月確定，並以96年度聲減字第4216號裁定減刑及定應執行刑
    為有期徒刑1 年5 月；又因竊盜案件，先後經本院以95年度
    易字第1724號、96年度簡字第114 號分別判處有期徒刑6 月
    、3 月確定，並以96年度聲減字第4216號裁定減刑及定應執
    行刑為有期徒刑4 月；又因竊盜、過失傷害案件，經本院以
    95 年 度簡字第4834號、95年度交簡字第2363號分別判處拘
    役40 日 、55日，並以96年度聲減字第4216號裁定減刑及定
    應執行刑為拘役45日，與前開應執行刑有期徒刑1 年5 月、
    4 月接續執行，於民國97年7 月19日縮刑期滿執行完畢。
二、詎顏建雄猶不知悔改，因無工作收入支應家庭生活費用，竟
    意圖為自己不法之所有，基於竊盜之犯意，於99年7 月28日
    至同年10月6 日間，分別於如附表所示時間、地點，徒手竊
    取如附表所示李乾豪、王苑玲、王惠平、劉美照、鄭昇賀、
    洪志坤、潘明輝、信富機電工業股份有限公司（下稱信富公
    司）及謝富明所有之物得手。嗣經上開被害人發現遭竊報警
    處理，經警方調取監視器錄影畫面，始循線查悉上情。
三、案經高雄市政府警察局前鎮分局及王惠平訴由高雄市政府警
    察局鹽埕分局移送臺灣高雄地方法院檢察署檢察官偵查起訴
    。
    理  由
一、本件被告顏建雄所犯均係死刑、無期徒刑、最輕本刑為3 年
    以上有期徒刑以外之罪，其於準備程序中就被訴事實為有罪
    之陳述，經法官告知簡式審判程序之旨，並聽取公訴人及被
    告之意見後，裁定進行簡式審判程序，合先敘明。
二、訊據被告對上揭犯罪事實坦承不諱，核與證人即被害人李乾
    豪、王苑玲、王惠平、劉美照、鄭昇賀、元進公司負責人洪
    志坤、潘明輝、信富公司負責人陳俐君、謝富明於警詢時證
    述之情節相符（見警卷第5 至8 頁、偵一卷第18至20頁、偵
    三卷第6 至9 頁、偵四卷第18至19頁、偵五卷第19頁），並
    有高雄市政府警察局車輛尋獲輸入單2 份、贓物認領保管單
    3 紙、99年7 月28日監視器翻拍照片8 張、99年8 月3 日監
    視器翻拍照片2 張及被告騎乘機車照片2 張、99年8 月20日
    監視器翻拍照片3 張、99年10月1 日監視器翻拍照片8 張、
    99年10月6 日監視器翻拍照片2 張、99年9 月13日監視器翻
    拍照片2 張、99年10月6 日監視器翻拍照片8 張及車號APO-
    156 號機車之失車- 唯讀案件基本資料、失車案件基本資料
    詳細畫面報表各1 紙在卷可稽（見警卷第11至12頁、偵一卷
    第22至27頁、偵三卷第11至17、20至21頁、偵四卷第20、32
    頁、偵五卷第21至26頁），足見被告之任意性自白與事實相
    符，得為認定犯罪之依據。從而，本件事證明確，被告上開
    竊盜犯行均堪以認定，應依法論科。
三、核被告所為，均係犯刑法第320 條第1 項之普通竊盜罪。被
    告先後10次犯行，犯意各別，行為互殊，應予分論併罰。又
    被告有如事實欄所載受有期徒刑執行完畢之事實，有臺灣高
    等法院被告前案紀錄表1 份在卷可憑，其受徒刑執行完畢，
    5 年以內故意再犯此十件有期徒刑以上之罪，均為累犯，應
    各依刑法第47條第1 項規定，加重其刑。爰審酌被告前有多
    次竊盜前科，有上開臺灣高等法院被告前案紀錄表可參，素
    行不佳，其受刑之執行後，猶不知悔改，不思以正當途逕賺
    取生活所需，任意竊取他人物品，侵害他人財產法益，價值
    觀念偏差，造成如附表所示之被害人受有損害，其於99年7
    月28日起至同年10月6 日間，約二個月期間即再犯10件竊盜
    案，犯罪次數非少，危害社會治安甚鉅，所為實不足取，本
    應嚴懲，惟念及被告於本院審理時終能坦承犯行，態度尚可
    ，所竊取如附表編號5 所示之XCG-447 號機車、編號7 所示
    之XQM-201 號機車、編號9 所示之電纜線2 捆，已分別發還
    被害人劉美照、洪志坤及信富公司，減輕渠等所受部分損害
    ，有上開贓物認領保管單可參（見偵三卷第11、12頁、偵四
    卷第20頁），並考量如附表所示10次犯行之犯罪情節，其各
    次犯罪所竊取之財物價值，變賣贓物所得利益尚非甚鉅，及
    其犯罪動機、目的、所生危害、徒手犯案，暨其自稱國中肄
    業、執行前從事修理漁船工作、月薪約新臺幣2 、3 萬元等
    一切情狀（見本院卷第62頁），分別量處如主文所示之刑，
    並定其應執行之刑，以示懲儆。
四、公訴意旨另以：被告涉犯多起竊盜犯行，有犯罪習慣，請併
    予宣告令入勞動處所強制工作等語，惟按保安處分係針對受
    處分人將來之危險性所為之處置，以達教化、治療之目的，
    為刑罰之補充制度。我國現行刑法採刑罰與保安處分雙軌制
    ，係在維持行為責任之刑罰原則下，為協助行為人再社會化
    之功能，以及改善行為人潛在之危險性格，期能達成根治犯
    罪原因、預防犯罪之特別目的。是保安處分中之強制工作，
    旨在對嚴重職業性犯罪及欠缺正確工作觀念或無正常工作因
    而犯罪者，強制其從事勞動，學習一技之長及正確之謀生觀
    念，使其日後重返社會，能適應社會生活。竊盜犯贓物犯保
    安處分條例第3 條第1 項規定，即係本於保安處分應受比例
    原則之規範，使保安處分之宣告，與行為人所為行為之嚴重
    性、行為人所表現之危險性及對於行為人未來行為之期待性
    相當之意旨而制定，而由法院視行為人之危險性格，決定應
    否令入勞動處所強制工作，以達預預防之目的，最高法院91
    年度台上字第4625號判決意旨可資參照。查本件被告於95年
    間因竊盜案件，經本院以95年度易字第1074號、95年度易第
    1724號、96年度簡字第114 號、95年度簡字第4834號分別判
    處有期徒刑6 月、6 月、3 月、拘役40日確定，惟經與如事
    實欄所載之其他案件合併、接續執行，於95年11月1 日入監
    ，於97年7 月19日縮刑期滿執行完畢，而本件犯罪時間為99
    年7 月28日至同年10月6 日，距其執行完畢出監約有2 年，
    時間非短，尚與一般慣竊懶惰成習，長期間且有縝密計劃一
    再多次數犯案，並以犯罪成為日常習慣之情形不同，且被告
    於本院審理時供稱：伊原本從事修理漁船之工作，月薪約2
    、3 萬元，是因這半年期間漁船都出港了，沒有工作，而且
    工作很難找，還要撫養三個小孩及太太，才會去偷東西，小
    孩各為國小六年級、78年次、80年次等語在卷（見本院卷第
    62至63頁），而經本院查詢結果，被告確實有三名子女，分
    別為78、80、88年次，有被告之全戶戶籍資料（完整姓名）
    查詢結果1 份可憑，佐以其於前案執行完畢後約2 年才又犯
    案之事實，堪認其所述原有修理漁船之正當職業應非虛妄，
    又被告係58年間出生，年逾40歲，有其年籍資料在卷可參，
    依目前社會經濟現況，中年就業確非易事，亦足認被告應係
    因一時無工作收入而犯案，客觀上尚難率爾認定其有以犯罪
    為業之竊盜習慣，本院經審酌再三業已量處如主文所示之刑
    ，以資懲儆，應可達矯正之目的，爰認尚無併予諭知強制工
    作之必要。
據上論斷，應依刑事訴訟法第299 條第1 項前段、第273 條之1
第1 項，刑法第320 條第1 項、第47條第1 項、第51條第5 款，
刑法施行法第1 條之1 第1 項、第2 項前段，判決如主文。
中    華    民    國   100    年     3    月    29    日
                      刑事第十庭      法  官  周佳佩
以上正本證明與原本無異。
如不服本判決應於收受判決後10日內向本院提出上訴書狀，並應
敘述具體理由。其未敘述上訴理由者，應於上訴期間屆滿後20日
內向本院補提理由書(均須按他造當事人之人數附繕本)「切勿逕
送上級法院」。
中    華    民    國    100   年     3    月    29    日
                                      書記官  李承悌
附錄本案論罪科刑法條：
刑法第320 條第1 項
意圖為自己或第三人不法之所有，而竊取他人之動產者，為竊盜
罪，處5 年以下有期徒刑、拘役或5 百元以下罰金。
附表：
┌─┬─────┬──────┬───────┬───┬────────┐
│編│  時   間 │  地    點  │   竊取物品   │被害人│所犯之罪及宣告刑│
│號│          │            │              │      │                │
├─┼─────┼──────┼───────┼───┼────────┤
│1 │99年7 月28│高雄市前鎮區│船用馬達1 臺（│李乾豪│顏建雄犯竊盜罪，│
│  │日下午5 時│漁港中二路22│約價值新臺幣【│      │累犯，處有期徒刑│
│  │10分許    │3 巷24號工廠│下同】1 萬元）│      │柒月。          │
│  │          │內。        │，並以800 元代│      │                │
│  │          │            │價變賣。      │      │                │
├─┼─────┼──────┼───────┼───┼────────┤
│2 │99年8 月3 │高雄市前鎮區│發電機冷卻器1 │王苑玲│顏建雄犯竊盜罪，│
│  │日下午3 時│千富街223 巷│臺（約價值5 萬│      │累犯，處有期徒刑│
│  │20分許    │9 之1 號工廠│元），並以2,20│      │捌月。          │
│  │          │內。        │0 元代價變賣。│      │                │
├─┼─────┼──────┼───────┼───┼────────┤
│3 │99年8 月20│高雄市鹽埕區│紅銅條1 支（約│王惠平│顏建雄犯竊盜罪，│
│  │日上午9 時│新興街128 號│價值1 萬3,500 │      │累犯，處有期徒刑│
│  │52分許    │「盛泰金屬有│元) ，並以2,00│      │柒月。          │
│  │          │限公司」內。│0 元變賣。    │      │                │
├─┼─────┼──────┼───────┼───┼────────┤
│4 │99年8 月21│高雄市鹽埕區│銅管1 支（約價│王惠平│顏建雄犯竊盜罪，│
│  │日上午9 時│新興街128 號│值1 萬5,000 元│      │累犯，處有期徒刑│
│  │59分許    │「盛泰金屬有│)， 並以2,000 │      │柒月。          │
│  │          │限公司」內。│元代價變賣。  │      │                │
├─┼─────┼──────┼───────┼───┼────────┤
│5 │99年9 月18│高雄市前鎮區│車號XCG-447 號│劉美照│顏建雄犯竊盜罪，│
│  │日上午10時│前鎮漁港西岸│普通重型機車1 │（已發│累犯，處有期徒刑│
│  │30分許    │碼頭前。    │臺（約價值5,00│還）  │柒月。          │
│  │          │            │0 元）。      │      │                │
├─┼─────┼──────┼───────┼───┼────────┤
│6 │99年10月1 │高雄市前鎮區│電瓶器2 個（約│鄭昇賀│顏建雄犯竊盜罪，│
│  │日上午11時│千富街221 之│價值3 萬6,000 │      │累犯，處有期徒刑│
│  │20分許    │1 號前      │元) ，以700 元│      │捌月。          │
│  │          │            │之代價變賣。  │      │                │
├─┼─────┼──────┼───────┼───┼────────┤
│7 │99年10月6 │高雄市小港區│車號XQM-201 號│洪志坤│顏建雄犯竊盜罪，│
│  │日中午12時│東亞路2 號旁│普通重型機車1 │（已發│累犯，處有期徒刑│
│  │30分許    │            │臺（約價值1 萬│還）  │柒月。          │
│  │          │            │元）。        │      │                │
├─┼─────┼──────┼───────┼───┼────────┤
│8 │99年10月6 │高雄市前鎮區│白鐵心2 支（約│潘明輝│顏建雄犯竊盜罪，│
│  │日中午12時│豐漁三路36之│價值1 萬元）及│      │累犯，處有期徒刑│
│  │50分許    │3 號前      │船用汽缸套1 套│      │捌月。          │
│  │          │            │（約價值4 萬元│      │                │
│  │          │            │）。          │      │                │
├─┼─────┼──────┼───────┼───┼────────┤
│9 │99年9 月13│高雄市前鎮區│電纜線2 綑（約│信富機│顏建雄犯竊盜罪，│
│  │日上午11時│漁港東二路57│價值5,000 元）│電工業│累犯，處有期徒刑│
│  │30分許    │巷13號對面工│。            │股份有│柒月。          │
│  │          │地內        │（尚未變賣。起│限公司│                │
│  │          │            │  訴書誤載為以│（已發│                │
│  │          │            │  1,000 元變賣│還）  │                │
│  │          │            │  ）          │      │                │
├─┼─────┼──────┼───────┼───┼────────┤
│10│99年10月6 │高雄市前鎮區│車號APO-156 號│謝富明│顏建雄犯竊盜罪，│
│  │日中午12時│漁港北一路74│普通重型機車1 │      │累犯，處有期徒刑│
│  │15分許    │號前        │臺（約價值2,00│      │柒月。          │
│  │          │            │0 元）。      │      │                │
└─┴─────┴──────┴───────┴───┴────────┘